【裁判字號】    92,易,1265
【裁判日期】    920605
【裁判案由】    傷害等
【裁判全文】
臺灣板橋地方法院刑事判決                        九十二年度易字第一二六五號
    公  訴  人  臺灣板橋地方法院檢察署檢察官
    被      告  甲○○
右列被告因傷害等案件，經檢察官提起公訴（九十一年度偵字第一八五一五號），本
院判決如左：
    主  文
甲○○傷害人之身體，處罰金肆仟伍佰元，如易服勞役，以佰元折算壹日；又於公
務員依法執行職務時，當場侮辱，處罰金壹仟元，如易服勞役，以佰元折算壹日。
應執行罰金伍仟元，如易服勞役，以佰元折算壹日。
    事  實
一、甲○○於民國九十一年八月六日上午九時三十分許，駕駛車號Ｐ七－二四二號
    自用小貨車，見臺北縣中和市○○路上編號「復興路一六」之公設停車格內，
    已停放一車，仍暫停在同一停車格內。及至欲駛離時，發現臺北縣政府停車管理
    處管理員乙○○，對同一停車格內停放之二車均開立停車收費通知單，心生不滿
    ，遂駕車找尋管理員，嗣在臺北縣中和市○○路二九六號前尋得正在沿路開立停
    車收費通知單而依法執行公務之乙○○後，甲○○即質問為何其上開自用小貨車
    亦遭開立停車收費通知單，雖經乙○○告以有問題就申訴，甲○○仍不為接受，
    當場以「幹你娘」等穢語連聲辱罵乙○○（公然侮辱部分未據告訴），並基於普
    通傷害之故意，雖預見以硬物丟人足致人受有傷害，然縱使發生傷害之結果亦不
    違背其本意，猶持不詳硬物丟向乙○○臉部，致乙○○受有左上眼瞼挫傷之傷害
    。
二、案經乙○○訴由臺北縣政府警察局中和分局報請臺灣板橋地方法院檢察署檢察官
    偵查起訴。
    理  由
一、訊據被告甲○○固坦承於右揭時地為停車問題與告訴人乙○○發生爭執等情不諱
    ，惟矢口否認有何傷害及侮辱公務員之犯行，辯稱：伊只是拿廣告紙揉成一糰朝
    乙○○的方向丟去，伊不知道有丟到他，診斷證明書上之傷害應是舊傷，其當時
    有戴帽子和口罩不可能傷到他，且伊只有說「他媽的」，這是伊的口頭禪，伊並
    沒有惡意云云。惟查，右揭事實，業據告訴人指述綦詳，並有診斷證明書一紙附
    卷可稽。又被告既不否認有持硬物朝告訴人之方向丟過去，則縱使告訴人戴帽子
    、口罩，然眼睛部位並未有任何防護措施，再參以告訴人係案發當日方去就診，
    實難遽認診斷證明書上所載傷勢係告訴人之舊傷，是堪認被告確有以硬物擲傷告
    訴人之左上眼瞼。另被告雖辯稱只有說「他媽的」等語，惟不論係告訴人所稱之
    「幹你娘」，抑或係被告所稱之「他媽的」，此種三字經在常人之觀感上聽來均
    有受輕蔑侮辱之意，自不能僅以係口頭禪云云而免除其責。從而，被告前開辯解
    ，顯係卸責之詞，委不足採，本件事證明確，被告犯行洵堪認定，應予依法論科
    。
二、核被告所為，係犯刑法第二百七十七條第一項之傷害罪、第一百四十條第一項之
    侮辱公務員罪。再被告所犯上開二罪間，乃犯意各別，犯罪構成要件互異，應予
    分論併罰。爰審酌被告未坦承犯行，僅因不滿遭開立停車收費通知單即擲物傷人
    ，及其犯罪之動機、目的、手段、告訴人所受傷害程度等一切情狀，分別量處如
    主文所示之刑，並定其執行之刑，並就宣告刑及定執行刑部分均諭知易服勞役之
    折算標準，以示懲儆。
三、公訴意旨另以：被告上開所為，係以強暴妨害公務員依法執行職務，應另成立刑
    法第一百三十五條第一項之妨害公務公務罪嫌。惟查，被告以硬物擲傷告訴人係
    因不滿告訴人填寫停車收費通知單而欲洩憤，且已將車子駛離其原所停放之停車
    格，行駛至臺北縣中和市○○路二九六號前，尋得告訴人加以質問後因仍無法銷
    單才予以傷害，應無妨害告訴人行使其公務之犯意，所為應不另成立妨害公務罪
    ，此部分犯罪應屬不能證明，惟因公訴人認此部分與所犯傷害罪有想像競合犯之
    裁判上一罪關係，爰不另為無罪之諭知，併此敘明。
據上論斷，應依刑事訴訟法第二百九十九條第一項前段，刑法第二百七十七條第一項
、第一百四十條第一項、第五十一條第七款、第四十二條第二項，罰金罰鍰提高標準
條例第一項前段、第二條，判決如主文。
本案經檢察官楊仲農到庭執行職務
中      華      民      國    九十二    年      六      月      五      日
                                      臺灣板橋地方法院刑事第六庭
                                          法  官  王  士  珮
右正本證明與原本無異。
如不服本判決，應於判決送達後十日內，向本院提出上訴狀。
                                          書記官  程  欣  怡
中      華      民      國    九十二    年      六      月      五      日
附錄本件論罪科刑法條全文：
中華民國刑法第二百七十七條第一項
傷害人之身體或健康者，處三年以下有期徒刑、拘役或一千元以下罰金。
中華民國刑法第一百四十條第一項
於公務員依法執行職務時，當場侮辱，或對於其依法執行之職務公然侮辱者，處六月
以下有期徒刑、拘役或一百元以下罰金。


司法院資訊處製作；財團法人民間司法改革基金會備份。
